臺灣基隆地方法院刑事裁定　　　　　　　 96年度聲字第274號
聲　請　人　臺灣基隆地方法院檢察署檢察官
受　刑　人　甲○○
聲請人因受刑人數罪併罰有二裁判以上，聲請定其應執行之刑（
96年度執聲字第173號），本院裁定如下：
    主  文
甲○○因詐欺案件，所處有期徒刑貳月，如易科罰金以銀元佰
元即新臺幣玖佰元折算壹日；因過失致重傷害案件，所處有期徒
刑陸月，如易科罰金，以銀元佰元即新臺幣玖佰元折算壹日，
應執行有期徒刑柒月，如易科罰金，以銀元佰元即新臺幣玖佰
元折算壹日。
    理  由
一、查本件受刑人甲○○行為後，刑法業於民國94年1 月7 日修
    正、94年2 月2 日公布，95年7 月1 日起施行（下稱新法；
    修正前刑法下稱舊法），其中與本件有關部分之第41條第1
    項前段、第51條第5 款業已修正。按「行為後法律有變更者
    ，適用行為時之法律，但行為後之法律有利於行為人者，適
    用最有利於行為人之法律。」，新法第2 條第1 項定有明文
    。此條規定係規範行為後法律變更所生新舊法律比較適用之
    準據法，本身尚無新舊法比較之問題，於新法施行後，應一
    律適用新法第2 條第1 項之規定，為「從舊從輕」之比較，
    先予敘明（最高法院95年度第八次刑事庭會議決議一(一)參照
    ）。茲比較新舊法如後：
  (一)查受刑人行為時之舊法第51條規定：「數罪併罰，分別宣告
    其罪之刑，依左列各款定其應執行者：」，其中第5 款規定
    ：「宣告多數有期徒刑者，於各刑中之最長期以上，各刑合
    併之刑期以下，定其刑期。但不得逾二十年。」；惟受刑人
    行為後之新法第51條第5 款規定：「宣告多數有期徒刑者，
    於各刑中之最長期以上，各刑合併之刑期以下，定其刑期。
    但不得逾三十年。」，比較新舊法結果，新法並非較有利於
    行為人，自應依新法第2 條第1 項前段之規定，適用舊法第
    51條第5 款規定，定被告應執行之刑（最高法院95年度第八
    次刑事庭會議決議五(一)參照）。
  (二)查受刑人行為時之舊法第41條第1 項前段規定：「犯最重本
    刑為五年以下有期徒刑以下之刑之罪，而受六個月以下有期
    徒刑或拘役之宣告，因身體、教育、職業、家庭之關係或其
    他正當事由，執行顯有困難者，得以一元以上三元以下折算
    一日，易科罰金。」，且受刑人行為時之易科罰金折算標準
    ，修正前罰金罰鍰提高標準條例第2 條前段（95年7 月1 日
    修正公布刪除）規定，就其原定數額提高為100 倍折算1 日
    ，則本件受刑人行為時之易科罰金折算標準，應以銀元300
    元折算1 日，經折算為新臺幣後，應以新臺幣900 元折算為
    1 日。惟受刑人行為後之新法第41條第1 項前段則規定：「
    犯最重本刑為五年以下有期徒刑以下之刑之罪，而受六個月
    以下有期徒刑或拘役之宣告者，得以新臺幣一千元、二千元
    或三千元折算一日，易科罰金。」，比較新舊法易科罰金折
    算標準，新法並無較有利受刑人之情形，爰依新法第2 條第
    1 項前段規定，適用受刑人行為時之舊法第41條第1 項前段
    規定，定其易科罰金之折算標準（最高法院95年度第八次刑
    事庭會議決議三(二)參照）。
  (三)另刑法第41條第2 項之規定，於受刑人行為後雖亦有變更，
    惟此部分刑法施行法第3 條之第3 項已設有比較適用之準據
    法規定，依該項規定：「於九十四年一月七日刑法修正施行
    前犯併合處罰數罪之一罪，且該數罪均符合第四十一條第一
    項得易科罰金之規定，適用九十年一月四日修正之刑法第四
    十一條第二項規定。」，此部分自無庸為新舊法比較，逕依
    上開規定適用舊法第41條第2 項規定。
二、本件受刑人因詐欺案件，經本院於96年2 月8 日判處有期徒
    刑2 月，如易科罰金，以銀元300 元即新臺幣900 元折算1
    日；又過失致重傷害案件，經臺灣板橋地方法院於95年10月
    31日判處有期徒刑6 月，如易科罰金，以銀元300 元即新臺
    幣900 元折算1 日，均經分別確定在案。茲聲請人聲請定其
    應執行之刑，本院審核認聲請為正當，裁定其應執行之刑如
    主文所示。
三、依刑事訴訟法第477 條第1 項，刑法第2 條第1 項前段、第
    53條，修正前刑法41條第1 項前段、第2 項、第51條第5 款
    ，刑法施行法第3 條之1 ，現行法規所定貨幣折算新臺幣條
    例第2 條規定，裁定如主文。
中　　華　　民　　國　　96　　年　　4 　　月　　16　　日
                  刑事第二庭法  官   劉桂金
以上正本證明與原本無異。
對於本件裁定如有不服，應於收受送達後5 日內，向本院提出抗
告書狀，敘述抗告之理由，抗告於臺灣高等法院。
中　　華　　民　　國　　96　　年　　4 　　月　　16　　日
                            書記官   鄧順生
附表：
  臺灣基隆地方法院檢察署受刑人甲○○定應執行刑案件一覽表
┌────────┬────────┬────────┬────────┐
│ 罪          名 │詐欺            │非駕駛業務過失傷│                │
│                │                │害              │                │
├────────┼────────┼────────┼────────┤
│ 宣    告    刑 │有期徒刑2月     │有期徒刑6月     │                │
│                │                │                │                │
├────────┼────────┼────────┼────────┤
│                │                │                │                │
│ 犯  罪  日  期 │94.11.23        │93.03.19        │                │
│                │                │                │                │
├────────┼────────┼────────┼────────┤
│ 偵查(自訴)機關 │基隆地檢95年度偵│基隆地檢93年度調│                │
│ 年  度  案  號 │緝字第509號     │偵字第419號     │                │
├───┬────┼────────┼────────┼────────┤
│      │法    院│    基隆地院    │    板橋地院    │                │
│      ├────┼────────┼────────┼────────┤
│      │        │                │                │                │
│最  後│案    號│96年度基簡字第  │95年度交簡上字第│                │
│      │        │     198號      │      70號      │                │
│      │        │                │                │                │
│      ├────┼────────┼────────┼────────┤
│事實審│        │                │                │                │
│      │判決日期│    96.02.08    │    95.10.31    │                │
│      │        │                │                │                │
├───┼────┼────────┼────────┼────────┤
│      │法    院│    基隆地院    │    板橋地院    │                │
│      ├────┼────────┼────────┼────────┤
│      │        │96年度基簡字第  │95年度交簡上字第│                │
│確  定│案    號│     198號      │      70號      │                │
│      ├────┼────────┼────────┼────────┤
│      │判    決│                │                │                │
│判  決│        │    96.03.09    │    95.10.31    │                │
│      │確定日期│                │                │                │
├───┴────┼────────┼────────┼────────┤
│                │基隆地檢 96 年度│基隆地檢 96 年度│                │
│備            註│執字第778號     │執助字第30號    │                │
└────────┴────────┴────────┴────────┘
